臺灣臺中地方法院刑事判決
111年度交易字第708號
公  訴  人  臺灣臺中地方檢察署檢察官
被      告  吳恆丞


上列被告因過失傷害案件，經檢察官提起公訴（111年度偵字第1
5258號），本院判決如下：
    主    文
本件公訴不受理。
    理    由
一、公訴意旨如起訴書所載（如附件）。
二、按告訴乃論之罪，告訴人於第一審辯論終結前，得撤回其告
    訴；又告訴經撤回者，法院應諭知不受理之判決，並得不經
    言詞辯論為之，刑事訴訟法第238條第1項、第303條第3款、
    第307條分別定有明文。
三、本件被告吳恆丞因過失傷害案件，經檢察官提起公訴，認被
    告係犯刑法第284條前段過失傷害罪，而依刑法第287條前段
    規定，須告訴乃論。茲因被告業與告訴人詹益貴達成和解，
    並據告訴人於第一審辯論終結前具狀撤回告訴，有刑事撤回
    告訴狀在卷可稽（見本院卷第77頁），揆諸前揭說明，爰不
    經言詞辯論，逕諭知不受理之判決。
據上論斷，應依刑事訴訟法第303條第3款、第307條，判決如主
文。
本案經檢察官柯學航提起公訴，檢察官張凱傑到庭執行職務。
中　　華　　民　　國　　111 　年　　9 　　月　　19　　日
              刑事第三庭 法  官  劉柏駿
以上正本證明與原本無異。
如不服本判決應於收受判決後20日內向本院提出上訴書狀，並應
敘述具體理由；其未敘述上訴理由者，應於上訴期間屆滿後20日
內向本院補提理由書（均須按他造當事人之人數附繕本）「切勿
逕送上級法院」。以上正本證明與原本無異。
告訴人或被害人如不服判決，應備理由具狀向檢察官請求上訴，
上訴期間之計算，以檢察官收受判決正本之日起算。
                         書記官  鐘麗芳
中　　華　　民　　國　　111 　年　　9 　　月　　19　　日
【附件】
臺灣臺中地方檢察署檢察官起訴書
                                    111年度偵字第15258號
　　被　　　告　吳恆丞　男　40歲（民國00年0月00日生）
　　　　　　　　　　　　住○○市○○區○○路000巷00號
　　　　　　　　　　　　國民身分證統一編號：Z000000000號
上列被告因過失傷害案件，業經偵查終結，認應提起公訴，茲將
犯罪事實及證據並所犯法條分敘如下：
        犯  罪  事  實
一、吳恆丞於民國110年9月7日下午，騎乘車牌號碼000-000號普
    通重型機車，沿臺中市潭子區潭豐路2段由南向北行駛，本
    應注意車前狀況，隨時採取必要之安全措施，而依當時日間
    自然光線、柏油路面無缺陷、視距良好且無障礙物等情形，並
    無不能注意之情事，竟疏未注意及此，於同日17時29分許，
    在臺中市○○區○○路0段000號前，突見詹益貴騎乘腳踏車，在
    其行向前方之外側車道迴轉，閃避不及，與詹益貴騎乘之腳
    踏車發生碰撞，致詹益貴人、車倒地，詹益貴因而受有左側
    鎖骨骨折及第三腰椎骨折等傷害。吳恆丞於肇事後留待現場
    ，並於員警到場處理時當場承認為肇事者，自首而願受法院
    裁判。
二、案經詹益貴於110年9月22日，向臺中市潭子區調解委員會聲
    請調解，因調解不成立，乃於111年2月9日，聲請移送本署
    偵辦。
　　　　證  據  並  所  犯  法  條
一、訊據被告吳恆丞固坦承於前開時、地騎乘機車，與告訴人詹
    益貴騎乘之腳踏車發生碰撞，致告訴人詹益貴人、車倒地，
    因而受有左側鎖骨骨折及第三腰椎骨折等傷害，惟否認有何
    過失傷害之犯行，辯稱略以：我沒有過失，由警方調閱的路
    口監視器及全聯的監視器影像內容，可以證明我在事故前已
    注意車前狀況，我有看到告訴人在我的右前方，並有向左偏
    閃之情形。告訴人騎在車道中間的白線上時，我就已經提前
    往最內側接近雙黃線的位置行駛了等語。惟查：
　㈠被告於前揭時、地騎乘機車，與告訴人騎乘之腳踏車發生碰
    撞等情，為被告自承不諱，且經告訴人於偵訊時指證歷歷，
    並有臺中市政府警察局所攝之肇事現場照片、道路交通事故
    現場圖、道路交通事故調查報告表㈠㈡、道路交通事故談話紀
    錄表、道路交通事故初步分析研判表、道路交通事故肇事人
    自首情形紀錄表等在卷可參；又告訴人因上述交通事故受有
    左側鎖骨骨折及第三腰椎骨折等傷害乙節，則有衛生福利部
    豐原醫院110年11月18日乙種診斷證明書1份存卷可證，此部
    分事實，均足堪認定。
　㈡按汽車行駛時，駕駛人應注意車前狀況及兩車並行之間隔，
    並隨時採取必要之安全措施，不得在道路上蛇行，或以其他
    危險方式駕車，而所謂汽車，係指在道路上不依軌道或電力
    架線而以原動機行駛之車輛（包括機車），道路交通安全規
    則第94條第3項、第2條第1項第1款分別定有明文。查被告騎
    乘機車本應注意上述道路交通安全規則規定，而依當時日間
    自然光線、柏油路面無缺陷、視距良好且無障礙物，並無不能
    注意之情事，有前揭道路交通事故調查報告表㈠、㈡存卷可憑
    。復參以被告於偵查中陳稱略以：我在事故前已注意車前狀
    況，我有看到告訴人在我的右前方，並有向左偏閃之情形等
    語，顯見被告於發生本次交通事故以前，就告訴人之腳踏車
    行向，已有所注意，然竟疏未採取必要之安全措施，致使騎
    車閃避不及，而與告訴人發生碰撞，足堪認定被告自有過失
    。況本件車禍經送請臺中市行車事故鑑定委員會鑑定肇事責
    任，鑑定意見亦認被告有未注意右前方慢車動態適採安全措
    施之疏失，此有臺中市行車事故鑑定委員會110年12月7日函
    檢附之中市車鑑字第0000000案鑑定意見書在卷可參。是被
    告對本案交通事故之發生自有過失甚明。
　㈢被告雖於偵查中辯稱路口監視器及全聯監視器影像內容，可
    資證明其並無過失，然經本署檢察官當庭勘驗事故現場路口
    監視器之影像及被告所陳報之「全聯監視器撞擊影片」，勘
    驗結果略以：因監視器錄影畫面均遭休旅車擋住，無法確認
    碰撞前、後，雙方位在其等車輛行向之車道位置等語，足見
    被告前開所辯，顯係卸責之詞，難以採信。
　㈣綜上，被告所辯均不足採信，而被告騎車肇事之過失行為與
    告訴人所受之傷害間，具有相當因果關係，罪嫌應堪認定。
二、核被告所為，係犯刑法第284條前段之過失傷害罪嫌。其於
    肇事後，向據報前往處理之員警表明為肇事人，自首而接受
    裁判，有上開臺中市政府警察局道路交通事故肇事人自首情
    形紀錄表可佐，請依刑法第62條前段之規定，減輕其刑。
三、依刑事訴訟法第251條第1項提起公訴。
　　此　致
臺灣臺中地方法院
中　　華　　民　　國　 111　　年　　4 　　月　　28　　日
　　　　　　　　　　　　　　　檢察官　柯　學　航
本件正本證明與原本無異  
中　　華　　民　　國　 111　　年　　5 　　月　　9 　　日
                              書記官  陳  韋  晴 
附錄本案所犯法條全文
中華民國刑法第284條
因過失傷害人者，處 1 年以下有期徒刑、拘役或 10 萬元以下
罰金；致重傷者，處 3 年以下有期徒刑、拘役或 30 萬元以下
罰金。